臺灣高等法院臺中分院刑事裁定　　　　　　　　　　九十一年度毒抗字第五六五號
　　抗　告　人
　　即　被　告　甲○○
右抗告人因違反毒品危害防制條例案件，經檢察官聲請強制戒治，不服臺灣彰化地方
法院中華民國九十一年七月四日第一審裁定（九十一年度毒聲第一六六二號，聲請案
號：台灣彰化地方法院檢察署九十一年度聲戒字第五一八號，九十一年度毒偵字第一
五二一號），提起抗告，本院裁定如左：
    主      文
抗告駁回。
    理      由
一、按犯毒品危害防制條例第十條之罪，經檢察官聲請法院裁定觀察、勒戒後，如無
    繼續施用毒品之傾向者，應由檢察官為不起訴之處分，有繼續施用毒品之傾向者
    ，則應由檢察官聲請法院裁定令入戒治處所施以強制戒治，其期間為一年，但三
    犯以上者，不適用前項規定，此於毒品危害防制條例第二十條第三項定有明文。
二、本件抗告人即被告甲○○（以下簡稱為被告）之抗告意旨略以：被告於民國（下
    同）九十一年四月十八日經警採尿送驗結果，雖呈甲基安非他命陽性反應，但被
    告自九十年五月二十四日以後，確未再施用任何毒品，被告願再隨時採尿送驗，
    爰依法提起抗告云云。
三、然查：本案被告前曾因施用第二級毒品案件，先後二次經台灣彰化地方法院裁定
    移送觀察、勒戒，後因均認無繼續施用毒品之傾向，乃由台灣彰化地方法院檢察
    署檢察官分別於八十九年四月十四日以八十九年度毒偵字第一七三四號，九十年
    五月二十四日以九十年度毒偵字第九一九號不起訴處分確定，此有上開不起訴處
    分書、及台灣彰化地方法院檢察署刑案資料查註紀錄表附卷可稽。再被告於九十
    一年四月十八日上午九時五十六分許，經警通知定期採尿送驗結果，係呈甲基安
    非他命陽性反應，此亦有詮昕科技股份有限公司所出具之煙毒尿液檢驗報告書一
    紙附卷足佐。依據上開尿液檢驗結果，被告有於九十一年四月十八日或往前回溯
    之四日內某時，又在不詳地點，施用第二級毒品安非他命一次，上情應堪認定。
    被告否認此情，尚不足採信。被告既係於不起訴處分後五年內三犯毒品危害防制
    條例第十條第二項之施用第二級毒品罪，原審法院爰依檢察官之聲請，並依據同
    條例第二十條第三項之規定，裁定將被告移送戒治處所施以強制戒治一年，於法
    要無不合，被告人仍以前開情詞而不服原裁定，自屬無據，本件抗告應認為無理
    由而予駁回。
四、據上論斷，應依刑事訴訟法第四百十二條，裁定如主文。
中      華      民      國　    九十一     年     八      月   二十九 　日
                                臺灣高等法院臺中分院刑事第三庭
                                      審判長法  官　陳　朱  貴
                                            法　官  胡　忠　文
                                            法　官　廖　柏　基
右正本證明與原本無異。
不得再抗告。
                                            書記官　詹  錫　朋
中      華      民      國　    九十一     年     八      月    三十　　日
                                                                        Ｒ
